Yamls/Pron-kynym-nibudj_gt-norm.yaml
Config:
  hfst:
    Gen: ../../../src/generator-gt-norm.hfst
    Morph: ../../../src/analyser-gt-norm.hfst
  xerox:
    Gen: ../../../src/generator-gt-norm.xfst
    Morph: ../../../src/analyser-gt-norm.xfst
    App: lookup

Tests:

# todo:
#  The were proofread for golden standard by Larisa Ponomareva 2019-10-22
# Then: run analyser, then correct. 


   Pronoun – кыным-нибудь: # Indefinite Pronoun 'Jonkin verran, jokin määrä / Сколько-нибудь'

    кыным-нибудь+Pron+Indef+Sg+Nom: кыным-нибудь
    кыным-нибудь+Pron+Indef+Cop+Sg: кыныма-нибудь
    кыным-нибудь+Pron+Indef+Cop+Pl: кынымаӧсь-нибудь
    кыным-нибудь+Pron+Indef+Sg+Acc: [кынымӧ-нибудь, кынымӧс-нибудь]
    кыным-нибудь+Pron+Indef+Sg+Gen: кынымлӧн-нибудь
    кыным-нибудь+Pron+Indef+Sg+Abl: кынымлісь-нибудь
    кыным-нибудь+Pron+Indef+Sg+Dat: кынымлӧ-нибудь
    кыным-нибудь+Pron+Indef+Sg+Ins: кынымӧн-нибудь 
    кыным-нибудь+Pron+Indef+Sg+Com: кынымкӧт-нибудь
    кыным-нибудь+Pron+Indef+Sg+Car: кынымтӧг-нибудь
    кыным-нибудь+Pron+Indef+Sg+Cns: кынымла-нибудь
    кыным-нибудь+Pron+Indef+Sg+Cmpr: кынымся-нибудь
    кыным-нибудь+Pron+Indef+Sg+Ine: кынымын-нибудь
    кыным-нибудь+Pron+Indef+Sg+Ela: кынымись-нибудь
    кыным-нибудь+Pron+Indef+Sg+Ill: кынымӧ-нибудь
    кыным-нибудь+Pron+Indef+Sg+Apr: кынымлань-нибудь
    кыным-нибудь+Pron+Indef+Sg+Egr: кынымсянь-нибудь
    кыным-нибудь+Pron+Indef+Sg+Prl: кынымӧт-нибудь
    кыным-нибудь+Pron+Indef+Sg+TerI: кынымӧдз-нибудь
    кыным-нибудь+Pron+Indef+Sg+TerII: кынымви-нибудь
    кыным-нибудь+Pron+Indef+Sg+AprIne: кынымланьын-нибудь
    кыным-нибудь+Pron+Indef+Sg+AprEla: кынымланись-нибудь
    кыным-нибудь+Pron+Indef+Sg+AprIll: кынымланьӧ-нибудь
    кыным-нибудь+Pron+Indef+Sg+AprEgr: кынымланьсянь-нибудь
    кыным-нибудь+Pron+Indef+Sg+AprPrl: кынымланьӧт-нибудь
    кыным-нибудь+Pron+Indef+Sg+AprTerI: кынымланьӧдз-нибудь
    кыным-нибудь+Pron+Indef+Sg+AprTerII: кынымланьви-нибудь


    кыным-нибудь+Pron+Indef+Sg+Nom+PxSg1: кынымӧ-нибудь
    кыным-нибудь+Pron+Indef+Sg+Acc+PxSg1: кынымӧс-нибудь
    кыным-нибудь+Pron+Indef+Sg+Gen+PxSg1: кынымӧлӧн-нибудь
    кыным-нибудь+Pron+Indef+Sg+Abl+PxSg1: кынымӧлісь-нибудь
    кыным-нибудь+Pron+Indef+Sg+Dat+PxSg1: кынымӧлӧ-нибудь
    кыным-нибудь+Pron+Indef+Sg+Ins+PxSg1: кынымнам-нибудь 
    кыным-нибудь+Pron+Indef+Sg+Com+PxSg1: кынымӧкӧт-нибудь
    кыным-нибудь+Pron+Indef+Sg+Car+PxSg1: [кынымӧтӧг-нибудь, кынымтӧгьям-нибудь] 
    кыным-нибудь+Pron+Indef+Sg+Cns+PxSg1: кынымӧла-нибудь
    кыным-нибудь+Pron+Indef+Sg+Cmpr+PxSg1: кынымӧся-нибудь
    кыным-нибудь+Pron+Indef+Sg+Ine+PxSg1: кынымам-нибудь
    кыным-нибудь+Pron+Indef+Sg+Ela+PxSg1: кынымсим-нибудь
    кыным-нибудь+Pron+Indef+Sg+Ill+PxSg1: кынымам-нибудь
    кыным-нибудь+Pron+Indef+Sg+Apr+PxSg1: [кынымӧлань-нибудь, кынымланям-нибудь]
    кыным-нибудь+Pron+Indef+Sg+Egr+PxSg1: [кынымӧсянь-нибудь, кынымсяням-нибудь]
    кыным-нибудь+Pron+Indef+Sg+Prl+PxSg1: [кынымӧттям-нибудь, кынымӧттим-нибудь]
    кыным-нибудь+Pron+Indef+Sg+TerI+PxSg1: [кынымӧдззам-нибудь, кынымӧдззим-нибудь]
    кыным-нибудь+Pron+Indef+Sg+TerII+PxSg1: кынымӧви-нибудь
    кыным-нибудь+Pron+Indef+Sg+AprIne+PxSg1: [кынымланям-нибудь, кынымӧланьын-нибудь]
    кыным-нибудь+Pron+Indef+Sg+AprEla+PxSg1: [кынымланьсим-нибудь, кынымӧланись-нибудь]
    кыным-нибудь+Pron+Indef+Sg+AprIll+PxSg1: [кынымланям-нибудь, кынымӧланьӧ-нибудь]
    кыным-нибудь+Pron+Indef+Sg+AprEgr+PxSg1: [кынымланьсяням-нибудь, кынымӧланьсянь-нибудь] 
    кыным-нибудь+Pron+Indef+Sg+AprPrl+PxSg1: [кынымланьӧттям-нибудь, кынымланьӧттим-нибудь, кынымӧланьӧт-нибудь]
    кыным-нибудь+Pron+Indef+Sg+AprTerI+PxSg1: [кынымланьӧдззам-нибудь, кынымланьӧдззим-нибудь, кынымӧланьӧдз-нибудь]
    кыным-нибудь+Pron+Indef+Sg+AprTerII+PxSg1: кынымӧланьви-нибудь


    кыным-нибудь+Pron+Indef+Sg+Nom+PxSg2: кынымыт-нибудь
    кыным-нибудь+Pron+Indef+Sg+Acc+PxSg2: кынымтӧ-нибудь
    кыным-нибудь+Pron+Indef+Sg+Gen+PxSg2: кынымытлӧн-нибудь
    кыным-нибудь+Pron+Indef+Sg+Abl+PxSg2: кынымытлісь-нибудь
    кыным-нибудь+Pron+Indef+Sg+Dat+PxSg2: кынымытлӧ-нибудь
    кыным-нибудь+Pron+Indef+Sg+Ins+PxSg2: кынымнат-нибудь 
    кыным-нибудь+Pron+Indef+Sg+Com+PxSg2: кынымыткӧт-нибудь
    кыным-нибудь+Pron+Indef+Sg+Car+PxSg2: [кынымыттӧг-нибудь, кынымтӧгьят-нибудь] 
    кыным-нибудь+Pron+Indef+Sg+Cns+PxSg2: кынымытла-нибудь
    кыным-нибудь+Pron+Indef+Sg+Cmpr+PxSg2: кынымытся-нибудь
    кыным-нибудь+Pron+Indef+Sg+Ine+PxSg2: кынымат-нибудь
    кыным-нибудь+Pron+Indef+Sg+Ela+PxSg2: кынымсит-нибудь
    кыным-нибудь+Pron+Indef+Sg+Ill+PxSg2: кынымат-нибудь
    кыным-нибудь+Pron+Indef+Sg+Apr+PxSg2: [кынымытлань-нибудь, кынымланят-нибудь]
    кыным-нибудь+Pron+Indef+Sg+Egr+PxSg2: [кынымытсянь-нибудь, кынымсянят-нибудь]
    кыным-нибудь+Pron+Indef+Sg+Prl+PxSg2: [кынымӧттят-нибудь, кынымӧттит-нибудь]
    кыным-нибудь+Pron+Indef+Sg+TerI+PxSg2: [кынымӧдззат-нибудь, кынымӧдззит-нибудь]
    кыным-нибудь+Pron+Indef+Sg+TerII+PxSg2: кынымытви-нибудь
    кыным-нибудь+Pron+Indef+Sg+AprIne+PxSg2: [кынымланят-нибудь, кынымытланьын-нибудь]
    кыным-нибудь+Pron+Indef+Sg+AprEla+PxSg2: [кынымланьсит-нибудь, кынымытланись-нибудь]
    кыным-нибудь+Pron+Indef+Sg+AprIll+PxSg2: [кынымланят-нибудь, кынымытланьӧ-нибудь]
    кыным-нибудь+Pron+Indef+Sg+AprEgr+PxSg2: [кынымланьсянят-нибудь, кынымытланьсянь-нибудь] 
    кыным-нибудь+Pron+Indef+Sg+AprPrl+PxSg2: [кынымланьӧттят-нибудь, кынымланьӧттит-нибудь, кынымытланьӧт-нибудь]
    кыным-нибудь+Pron+Indef+Sg+AprTerI+PxSg2: [кынымланьӧдззат-нибудь, кынымланьӧдззит-нибудь, кынымытланьӧдз-нибудь]
    кыным-нибудь+Pron+Indef+Sg+AprTerII+PxSg2: кынымытланьви-нибудь


    кыным-нибудь+Pron+Indef+Sg+Nom+PxSg3: кынымыс-нибудь
    кыным-нибудь+Pron+Indef+Sg+Acc+PxSg3: кынымсӧ-нибудь
    кыным-нибудь+Pron+Indef+Sg+Gen+PxSg3: кынымыслӧн-нибудь
    кыным-нибудь+Pron+Indef+Sg+Abl+PxSg3: кынымыслісь-нибудь
    кыным-нибудь+Pron+Indef+Sg+Dat+PxSg3: кынымыслӧ-нибудь
    кыным-нибудь+Pron+Indef+Sg+Ins+PxSg3: кынымнас-нибудь 
    кыным-нибудь+Pron+Indef+Sg+Com+PxSg3: кынымыскӧт-нибудь
    кыным-нибудь+Pron+Indef+Sg+Car+PxSg3: [кынымыстӧг-нибудь, кынымтӧгьяс-нибудь] 
    кыным-нибудь+Pron+Indef+Sg+Cns+PxSg3: кынымысла-нибудь
    кыным-нибудь+Pron+Indef+Sg+Cmpr+PxSg3: кынымысся-нибудь
    кыным-нибудь+Pron+Indef+Sg+Ine+PxSg3: кынымас-нибудь
    кыным-нибудь+Pron+Indef+Sg+Ela+PxSg3: кынымсис-нибудь
    кыным-нибудь+Pron+Indef+Sg+Ill+PxSg3: кынымас-нибудь
    кыным-нибудь+Pron+Indef+Sg+Apr+PxSg3: [кынымыслань-нибудь, кынымланяс-нибудь]
    кыным-нибудь+Pron+Indef+Sg+Egr+PxSg3: [кынымыссянь-нибудь, кынымсяняс-нибудь]
    кыным-нибудь+Pron+Indef+Sg+Prl+PxSg3: [кынымӧттяс-нибудь, кынымӧттис-нибудь]
    кыным-нибудь+Pron+Indef+Sg+TerI+PxSg3: [кынымӧдззас-нибудь, кынымӧдззис-нибудь]
    кыным-нибудь+Pron+Indef+Sg+TerII+PxSg3: кынымысви-нибудь
    кыным-нибудь+Pron+Indef+Sg+AprIne+PxSg3: [кынымланяс-нибудь, кынымысланьын-нибудь]
    кыным-нибудь+Pron+Indef+Sg+AprEla+PxSg3: [кынымланьсис-нибудь, кынымысланись-нибудь]
    кыным-нибудь+Pron+Indef+Sg+AprIll+PxSg3: [кынымланяс-нибудь, кынымысланьӧ-нибудь]
    кыным-нибудь+Pron+Indef+Sg+AprEgr+PxSg3: [кынымланьсяняс-нибудь, кынымысланьсянь-нибудь] 
    кыным-нибудь+Pron+Indef+Sg+AprPrl+PxSg3: [кынымланьӧттяс-нибудь, кынымланьӧттис-нибудь, кынымысланьӧт-нибудь]
    кыным-нибудь+Pron+Indef+Sg+AprTerI+PxSg3: [кынымланьӧдззас-нибудь, кынымланьӧдззис-нибудь, кынымысланьӧдз-нибудь]
    кыным-нибудь+Pron+Indef+Sg+AprTerII+PxSg3: кынымысланьви-нибудь


    кыным-нибудь+Pron+Indef+Sg+Nom+PxPl1: кынымным-нибудь
    кыным-нибудь+Pron+Indef+Sg+Acc+PxPl1: кынымнымӧс-нибудь
    кыным-нибудь+Pron+Indef+Sg+Gen+PxPl1: кынымнымлӧн-нибудь
    кыным-нибудь+Pron+Indef+Sg+Abl+PxPl1: кынымнымлісь-нибудь
    кыным-нибудь+Pron+Indef+Sg+Dat+PxPl1: кынымнымлӧ-нибудь
    кыным-нибудь+Pron+Indef+Sg+Ins+PxPl1: кынымнаным-нибудь 
    кыным-нибудь+Pron+Indef+Sg+Com+PxPl1: кынымнымкӧт-нибудь
    кыным-нибудь+Pron+Indef+Sg+Car+PxPl1: [кынымнымтӧг-нибудь, кынымтӧгьяным-нибудь] 
    кыным-нибудь+Pron+Indef+Sg+Cns+PxPl1: кынымнымла-нибудь
    кыным-нибудь+Pron+Indef+Sg+Cmpr+PxPl1: кынымнымся-нибудь
    кыным-нибудь+Pron+Indef+Sg+Ine+PxPl1: кыныманым-нибудь
    кыным-нибудь+Pron+Indef+Sg+Ela+PxPl1: кынымсиным-нибудь
    кыным-нибудь+Pron+Indef+Sg+Ill+PxPl1: кыныманым-нибудь
    кыным-нибудь+Pron+Indef+Sg+Apr+PxPl1: [кынымнымлань-нибудь, кынымланяным-нибудь]
    кыным-нибудь+Pron+Indef+Sg+Egr+PxPl1: [кынымнымсянь-нибудь, кынымсяняным-нибудь]
    кыным-нибудь+Pron+Indef+Sg+Prl+PxPl1: [кынымӧттяным-нибудь, кынымӧттиным-нибудь]
    кыным-нибудь+Pron+Indef+Sg+TerI+PxPl1: [кынымӧдззаным-нибудь, кынымӧдззиным-нибудь]
    кыным-нибудь+Pron+Indef+Sg+TerII+PxPl1: кынымнымви-нибудь
    кыным-нибудь+Pron+Indef+Sg+AprIne+PxPl1: [кынымланяным-нибудь, кынымнымланьын-нибудь]
    кыным-нибудь+Pron+Indef+Sg+AprEla+PxPl1: [кынымланьсиным-нибудь, кынымнымланись-нибудь]
    кыным-нибудь+Pron+Indef+Sg+AprIll+PxPl1: [кынымланяным-нибудь, кынымнымланьӧ-нибудь]
    кыным-нибудь+Pron+Indef+Sg+AprEgr+PxPl1: [кынымланьсяняным-нибудь, кынымнымланьсянь-нибудь] 
    кыным-нибудь+Pron+Indef+Sg+AprPrl+PxPl1: [кынымланьӧттяным-нибудь, кынымланьӧттиным-нибудь, кынымнымланьӧт-нибудь]
    кыным-нибудь+Pron+Indef+Sg+AprTerI+PxPl1: [кынымланьӧдззаным-нибудь, кынымланьӧдззиным-нибудь, кынымнымланьӧдз-нибудь]
    кыным-нибудь+Pron+Indef+Sg+AprTerII+PxPl1: кынымнымланьви-нибудь


    кыным-нибудь+Pron+Indef+Sg+Nom+PxPl2: кынымныт-нибудь
    кыным-нибудь+Pron+Indef+Sg+Acc+PxPl2: кынымнытӧ-нибудь
    кыным-нибудь+Pron+Indef+Sg+Gen+PxPl2: кынымнытлӧн-нибудь
    кыным-нибудь+Pron+Indef+Sg+Abl+PxPl2: кынымнытлісь-нибудь
    кыным-нибудь+Pron+Indef+Sg+Dat+PxPl2: кынымнытлӧ-нибудь
    кыным-нибудь+Pron+Indef+Sg+Ins+PxPl2: кынымнаныт-нибудь 
    кыным-нибудь+Pron+Indef+Sg+Com+PxPl2: кынымныткӧт-нибудь
    кыным-нибудь+Pron+Indef+Sg+Car+PxPl2: [кынымныттӧг-нибудь, кынымтӧгьяныт-нибудь] 
    кыным-нибудь+Pron+Indef+Sg+Cns+PxPl2: кынымнытла-нибудь
    кыным-нибудь+Pron+Indef+Sg+Cmpr+PxPl2: кынымнытся-нибудь
    кыным-нибудь+Pron+Indef+Sg+Ine+PxPl2: кыныманыт-нибудь
    кыным-нибудь+Pron+Indef+Sg+Ela+PxPl2: кынымсиныт-нибудь
    кыным-нибудь+Pron+Indef+Sg+Ill+PxPl2: кыныманыт-нибудь
    кыным-нибудь+Pron+Indef+Sg+Apr+PxPl2: [кынымнытлань-нибудь, кынымланяныт-нибудь]
    кыным-нибудь+Pron+Indef+Sg+Egr+PxPl2: [кынымнытсянь-нибудь, кынымсяняныт-нибудь]
    кыным-нибудь+Pron+Indef+Sg+Prl+PxPl2: [кынымӧттяныт-нибудь, кынымӧттиныт-нибудь]
    кыным-нибудь+Pron+Indef+Sg+TerI+PxPl2: [кынымӧдззаныт-нибудь, кынымӧдззиныт-нибудь]
    кыным-нибудь+Pron+Indef+Sg+TerII+PxPl2: кынымнытви-нибудь
    кыным-нибудь+Pron+Indef+Sg+AprIne+PxPl2: [кынымланяныт-нибудь, кынымнытланьын-нибудь]
    кыным-нибудь+Pron+Indef+Sg+AprEla+PxPl2: [кынымланьсиныт-нибудь, кынымнытланись-нибудь]
    кыным-нибудь+Pron+Indef+Sg+AprIll+PxPl2: [кынымланяныт-нибудь, кынымнытланьӧ-нибудь]
    кыным-нибудь+Pron+Indef+Sg+AprEgr+PxPl2: [кынымланьсяняныт-нибудь, кынымнытланьсянь-нибудь] 
    кыным-нибудь+Pron+Indef+Sg+AprPrl+PxPl2: [кынымланьӧттяныт-нибудь, кынымланьӧттиныт-нибудь, кынымнытланьӧт-нибудь]
    кыным-нибудь+Pron+Indef+Sg+AprTerI+PxPl2: [кынымланьӧдззаныт-нибудь, кынымланьӧдззиныт-нибудь, кынымнытланьӧдз-нибудь]
    кыным-нибудь+Pron+Indef+Sg+AprTerII+PxPl2: кынымнытланьви-нибудь
